【裁判字號】    91,易,2004
【裁判日期】    920821
【裁判案由】    妨害家庭
【裁判全文】
臺灣板橋地方法院刑事判決                        九十一年度易字第二○○四號
    公  訴  人  臺灣板橋地方法院檢察署檢察官
    被      告  己○○
    選任辯護人  林廷隆律師
右列被告因妨害家庭案件，經檢察官提起公訴（九十年度偵字第一八一六一號），本
院判決如左：
    主  文
己○○無罪。
    理  由
一、公訴意旨略稱：被告己○○明知甲○○ (業經臺灣板橋地方法院檢察署檢察官處
    分不起訴) 係告訴人戊○○之夫，竟基於概括犯意，於民國八十七年八月間起，
    至八十九年二月底止，連續在臺北縣三重市○○路「優生製藥廠員工宿舍」及臺
    北縣新莊市之不詳汽車旅館，與甲○○相姦多次。嗣於九十年三、四月間，始為
    告訴人戊○○知悉，因認被告涉有刑法第二百三十九條後段之相姦罪嫌。
二、公訴意旨認被告涉有前開罪嫌，係以：被告與甲○○曾於右揭時地相姦多次，被
    告並曾以電話向甲○○之父母兄長即丁○○、丙○○○及乙○○陳稱：伊已於八
    十八年五月間產下與甲○○所生之男嬰（取名為張佳恩）一名，已據告訴人戊○○指述綦詳，核與證人甲○○及乙○○證述之情節相符。復有被告書寫之信函二
    試結果，研判有說謊等情為其主要論據。訊據被告己○○堅決否認有何相姦犯行
    ，辯稱：伊未曾與甲○○發生性行為，未與甲○○生下小孩等語。
三、按犯罪事實應依證據認定之，無證據不得推定其犯罪事實，刑事訴訟法第一百五
    十四條定有明文。經查：
  (一)證人甲○○於警訊、偵查及本院調查時固均稱：曾與被告己○○發生三次性行為
    云云，惟查，其於偵查中稱「 (問：何時發生性行為？) 八十七年八月底我與她
    在三重市○○路的員工宿舍，她的寢室內發生過一次性行為，又在八十九年二月
    十四日 (西洋情人節) 在新莊汽車旅館，八十九年二月底在同一家汽車旅館發生
    性關係，之後我太太發現，就未見面。八十七年八月底發生性行為一禮拜後，她
    告訴我已懷孕一週，我說妳要留下或拿掉都可以，之後我們未再聯繫，八十八年
    七月間小孩生下後有告訴我，我與我姊、我父母有去羅女公司談小孩的事，羅女
    當時提出小孩出生證明給我看，當時我太太、父母在場時，她還不承認，是事後
    私下見面才承認是與我的小孩。‧‧‧我沒有看過小孩，但我父母有看過相片，
    是兒子」云云 (見偵查卷第四十頁) ，然其於本院調查時，卻稱：第一次性行為
    是在八十七年八月份，在三重市○○路被告公司的宿舍，宿舍與公司是在一起的
    ，那個房間不是被告的房間，是公司的房間，有一張雙人床，被告說是屬於主管
    的宿舍。另外兩次發生性關係都在新莊一家汽車旅館，是在農曆七月的情人節，
    哪一年記不清楚了，兩次相隔約一個禮拜。被告有在她中和租房子的地方拿小孩
    的出生證明給我看過，當天沒有別人在場就只有我跟她，我看過出生證明就是這
    次，當天也有看過小孩的照片，她說小孩的父親是我，那時她說小孩一歲多。我
    去過她中和租屋處兩次，我有要求看小孩，我去的時候，她說小孩她朋友帶走。
    看過小孩照片以後，被告有帶小孩去我家，我母親打電話給我說已經帶我兒子到
    我家，要我趕回去，我當時因離家比較遠，所以沒有趕回去云云 (見本院九十二
    年三月十九日訊問筆錄) ，其就所稱與被告發生性行為之時間、地點先後所述不
    一，甚至就其所稱看過小孩的出生證明乙節，當時究竟有無其他人在場？其前後
    陳述亦不一致，自有可疑，難以遽然採信。
  (二)又證人即甲○○之二姊乙○○於偵審時雖到庭證稱：被告曾打電話給我說她跟甲○○生了一個小孩，說是八十八年在馬偕醫院生的，叫做張佳恩云云，然上情已
    為被告所否認，況且，即使被告確曾向乙○○表示與甲○○生了一個小孩叫張佳
    恩，亦不能憑此即認被告必曾與甲○○發生相姦行為，或進而懷孕生子名為張佳
    恩。事實上，經本院向中央健康保險局調閱被告於八十八年全年度之就醫紀錄，
    依卷附之就醫紀錄明細表顯示，被告於八十八年間並無任何生產就醫紀錄，又經
    本院向被告當時任職之優生製藥廠股份有限公司調閱其出勤紀錄，被告於八十八
    年間亦無任何連續多日請假之情形，有出勤狀況表影本、請假卡影本各一件在卷
    可考，故無證據足以認被告曾因與甲○○發生相姦行為進而受孕於八十八年間產
    下一子。
  (三)至於公訴意旨所引據之被告所書寫信函二紙及通話錄音帶一捲，觀之卷附由被告
    書寫之信函影本二件之內容，以及被告於偵查中提出之錄音帶一捲之譯文內容 (
    告訴人稱是甲○○之父與甲○○之大哥電話對話之錄音譯文，及甲○○之母與被
    告之妹電話對話之錄音譯文) ，均不足以使人認被告曾與甲○○發生相姦行為。
    末查，檢察官曾委請法務部調查局對被告為測謊鑑定，結果認被告稱(一)其不曾與
    甲○○有過性行為；(二)其沒有為甲○○生下一子；(三)其不曾告訴過甲○○她懷孕
    了；經測試結果呈情緒波動反應，研判有說謊，有卷附之該局九十一年一月八日
     (九一) 調科參字第九○○七九五六九號測謊報告書可按，惟測謊鑑定，係依一
    般人在說謊時，會產生遲疑、緊張、恐懼、不安等心理波動現象，乃利用測謊儀
    器將受測者之上開情緒波動反應情形加以紀錄，用以判別受測者所供述之真實性
    ，倘受測者愈想壓抑其謊言所產生之情緒，在測謊儀器上會愈產生明顯之情緒波
    動反應，反之，則無此不實之波動反應，惟目前尚無法達到百分之百之準確性，
    本件既乏積極證據足認被告確曾與甲○○發生相姦行為，單憑上開測謊鑑定結果
    ，尚不足為不利於被告之認定。此外，復查無其他積極證據足資證明被告有何相
    姦犯行，不能證明被告犯罪，爰依法諭知無罪之判決。
據上論斷，應依刑事訴訟法第三百零一條第一項，判決如主文。
本案經檢察官侯靜雯到庭執行職務。
中      華      民      國    九十二    年      八      月    二十一    日
                                臺灣板橋地方法院刑事第五庭
                                    法  官    戴   嘉   清
右正本證明與原本無異
如不服本判決應於送達後十日內向本院提出上訴狀
                                    書記官    陳   春   銘
中      華      民      國    九十二    年      八      月     二十九   日


司法院資訊處製作；財團法人民間司法改革基金會備份。
